【裁判字號】    98,訴,1542
【裁判日期】    981030
【裁判案由】    毒品危害防制條例
【裁判全文】
臺灣臺北地方法院刑事判決              98年度訴字第1542號
公  訴  人  臺灣臺北地方法院檢察署檢察官
被      告  甲○○
                    （另案
上列被告因違反毒品危害防制條例案件，經檢察官提起公訴（98
年度撤緩偵字第187 號），嗣被告於準備程序進行中就被訴事實
為有罪之陳述，由本院裁定以簡式審判程序審理，判決如下：
    主  文
甲○○施用第一級毒品，處有期徒刑陸月；又施用第二級毒品，
處有期徒刑肆月；又施用第一級毒品，處有期徒刑捌月，扣案之
海洛因殘渣袋壹只及注射針筒壹支均沒收；應執行有期徒刑壹年
，扣案之海洛因殘渣袋壹只及注射針筒壹支均沒收。
    事  實
一、甲○○曾於民國94年間，因施用毒品案件，經本院以94年度
    毒聲字第885 號裁定送觀察、勒戒後，認有繼續施用毒品之
    傾向，再經本院以95年度毒聲字第360 號裁定送強制戒治，
    於96年4 月24日執行完畢釋放出所，並由臺灣臺北地方法院
    檢察署檢察官於同年5 月14日以96年度戒毒偵字第88、89、
    90、99、100號不起訴處分確定。
二、詎甲○○竟不知悔悟，復於釋放完畢後5 年後，分別為下列
    之犯行：(一)基於施用第一級毒品海洛因之犯意，於97年1 月
    14日下午2時許，在其臺北市○○區○○路47巷5弄2號5樓居
    處內，以針筒注射之方式，施用第一級毒品海洛因1 次；(二)
    又基於施用第二級毒品甲基安非他命之犯意，於97年1 月20
    日下午2時許，在其臺北市中山區○○○路472號2 樓之12住
    處內，施用第二級毒品甲基安非他命1 次；(三)另基於施用第
    一級毒品海洛因之犯意，於97年1 月25日某時許，在其臺北
    市中山區○○○路之住處內，以針筒注射之方式，施用第一
    級毒品海洛因1次。嗣先於97年1月17日凌晨0 時許，在臺北
    市○○區○○路與和平西路口因違反社會秩序維護法案件為
    警查獲時，甲○○於未有任何有偵查犯罪職權之公務員知悉
    其上開於97年1 月14日施用第一級毒品海洛因犯行前，向員
    警自首該犯行，經警採尿送驗，其結果呈嗎啡、可待因陽性
    反應，而查悉上情；再於97年1 月25日晚間10時15分許，經
    警持搜索票前往上開林森北路住處執行搜索，並當場扣得其
    所有且供施用海洛因用之注射針筒1支及海洛因殘渣袋1只，
    而查獲上情。
三、案經臺北市政府警察局信義分局、大安分局報請臺灣臺北地
    方法院檢察署檢察官偵查起訴。
    理  由
一、本案被告甲○○所犯為死刑、無期徒刑、最輕本刑為3 年以
    上有期徒刑以外之罪，被告於準備程序中就被訴事實為有罪
    之陳述，經法官告知簡式審判程序之旨，並聽取公訴人、被
    告之意見後，本院認為適宜進行簡式審判程序，而依刑事訴
    訟法第273條之1第1項規定，裁定改用簡式審判程序。
二、前揭犯罪事實，業據被告於偵查及本院準備程序、審理時坦
    承不諱（見97年度毒偵字第756號卷第54、60 頁、本院卷第
    31頁反面、第33頁反面），且被告先後為警查獲後所採集之
    尿液，經鑑定結果，分別呈嗎啡、可待因陽性及甲基安非他
    命、嗎啡陽性反應，此有臺灣尖端先進生技醫藥股份有限公
    司97年1月25日、同年2月14日濫用藥物檢驗報告及臺北市政
    府警察局偵辦毒品案件尿液檢體委驗單各2 紙附卷可稽（見
    97年度毒偵字第756號卷第8至9頁、97年度毒偵字第522號卷
    第54至55頁），並有殘渣袋1只及注射針筒1支扣案足憑，益
    徵被告上揭出於任意性之自白核與事實相符。又查被告前因
    施用毒品案件，經本院裁定送觀察、勒戒後，因認有繼續施
    用毒品之傾向，復經本院裁定令入戒治處所施以強制戒治，
    於96年4 月24日執行完畢釋放出所，並經臺灣臺北地方法院
    檢察署檢察官以96年度戒毒偵字第88、89、90、99、100 號
    為不起訴處分確定，有上開不起訴處分書及臺灣高等法院被
    告前案紀錄表各1份在卷可按（見98年度撤緩偵字第187號第
    3至4 頁、本院卷第7至22頁），被告於強制戒治執行完畢釋
    放後5 年內再次犯違反毒品危害防制條例罪刑甚明。是本案
    事證明確，被告施用海洛因2次及甲基安非他命1次之犯行洵
    堪認定，應依法論科。
三、按海洛因、甲基安非他命分別係毒品危害防制條例第2 條第
    2項第1款、第2 款所規定之第一級毒品、第二級毒品，不得
    非法持有、施用。被告非法持有該等毒品進而施用，核其所
    為，係分別犯毒品危害防制條例第10條第1 項之施用第一級
    毒品罪及同條第2 項之施用第二級毒品罪。被告持有第一級
    毒品及第二級毒品之低度行為，均已分別為施用之高度行為
    所吸收，不另論罪。被告所犯上開3 罪，犯意各別，行為互
    殊，應予分論併罰。另被告於事實二(一)犯罪後，未被有偵查
    權限機關發覺為犯罪嫌疑人前，在上開地點，因違反社會秩
    序維護法案件經警查獲時，當場臺北市政府警察局信義分局
    警備隊警員自首其上開施用第一級毒品海洛因之犯行而接受
    裁判，有被告警詢筆錄及臺北市政府警察局信義分局刑事案
    件報告單2 紙附卷足憑（見97年度毒偵字第756號卷第5、21
    、24頁），合於自首要件，應依刑法第62條前段規定，減輕
    其刑。爰審酌被告曾有觸犯施用毒品之犯行，雖經觀察、勒
    戒及強制戒治後，仍未能斷戒施用毒品惡習，顯見其戒治意
    志不堅，缺乏勒戒動機，本應從重量刑，惟念其施用毒品係
    對己身殘害，未造成他人具體危害，且能坦承犯行，復衡其
    犯罪之動機、目的、手段及其品性、生活狀況、智識程度，
    且被告前經檢察官緩起訴處分期間均未再行施用毒品，態度
    尚稱良好等一切情狀，分別量處如主文之刑，並定其應執行
    刑，以資儆懲。末查，扣案之殘渣袋1只及注射針筒1支，為
    被告所有供其犯罪所用之物，業據被告陳明在卷，應依刑法
    第38條第1項第2款之規定宣告沒收。
據上論斷，依刑事訴訟法第273條之1第1項、第299條第1 項前段
，毒品危害防制條例第10條第1項、第2項，刑法第11條、第62條
前段、第51條第5款、第38條第1項第2款，判決如主文。
本案經檢察官徐則賢到庭執行職務。
中    華    民    國    98    年    10    月    30    日
                  刑事第十三庭  法  官  陳君鳳
以上正本證明與原本無異。
如不服本判決應於收受送達後10日內向本院提出上訴書狀，並應
敘述具體理由；其未敘述上訴理由者，應於上訴期間屆滿後20日
內向本院補提理由書（均須按他造當事人之人數附繕）「切勿逕
送上級法院」。
                                書記官  楊湘雯
中    華    民    國    98    年    10    月    30    日
附錄所犯法條：
毒品危害防制條例第10條
施用第一級毒品者，處6月以上5年以下有期徒刑。
施用第二級毒品者，處3年以下有期徒刑。


司法院資訊處製作；財團法人民間司法改革基金會備份。
